【裁判字號】    88,訴,1049
【裁判日期】    890121
【裁判案由】    違反槍砲彈藥刀械管制條例等
【裁判全文】
臺灣高雄地方法院刑事判決                        八十八年度訴字第一四九號
    公  訴  人  臺灣高雄地方法院檢察署檢察官
    被      告  戊○○
右列被告因賭博案件，經檢察官提起公訴（八十八年度偵字第五六四七號），本院判
決如左：
    主  文
戊○○共同連續意圖營利，供給賭博場所，累犯，處有期徒刑肆月，如易科罰金，以
參佰元折算壹日。
麻將牌壹副、帳冊伍本及紙製籌碼伍拾貳張。
其餘被訴違反槍砲彈藥刀械管制條例部分，無罪。
    事  實
一、戊○○曾於民國八十五年間，因違反麻醉藥品管理條例案件，經台灣高等法院判
    處有期徒刑十月；於八十五年間，因犯竊盜罪，經台灣高等法院高雄分院判處有
    期徒刑一年二月，定應執行刑為一年八月，並於八十七年九月十六日執行完畢，
    猶不知悔改，竟與真實身分暨年籍不詳綽號「扁仔」之成年男子共同基於意圖營
    利之概括犯意聯絡，連續自八十七年十一月中旬某日起迄八十八年二月二十四日
    止，由綽號「扁仔」之成年男子多次提供高雄市○○○路二十一號十樓之二其租
    屋處，做為賭博之場所，戊○○則負責現場之管理，並聚集乙○○等及其他不特
    定多數人，以麻將牌為賭具賭博財物，每四圈抽頭新台幣（下同）八百元，共獲
    利八十萬元。嗣於八十八年二月二十四日下午八時十五分許，適賭客乙○○、丁○○、丙○○、甲○○等人在上址賭博時，為警當場查獲，並扣得綽號「扁仔」
    所有及供與戊○○共犯罪所用之麻將牌一副、帳冊五本及紙製籌碼五十二張。
二、案經高雄市政府警察局移送台灣高雄地方法院檢察署檢察官偵查起訴。
    理  由
壹、有罪部分：
一、訊據被告戊○○矢口否認有何賭博之犯行，辯稱：伊僅在該賭場負責打掃清潔之
    工作，並不知有賭博之事云云，惟查：右揭事實，業據被告戊○○於警訊、偵查
    中供承不諱，並經賭客乙○○、丁○○、丙○○、甲○○於警訊中供述屬實，而
    證人丁○○、甲○○於本院審理中復證稱：（訊以：在賭博場所賭博時，被告在
    作何事？）倒茶及發紙牌給我們。紙牌是錢不夠時，用紙牌代替金錢等語，而被
    告以紙牌代現金賭博，且賭客每賭四圈，被告即可抽頭八百元等情，亦經被告自
    承在卷，是被告何能諉稱不知有聚眾賭博之事，足認其確有抽頭營利之事實，所
    辯無非事後畏罪飾卸之詞，洵無可採，此外，復有之麻將牌一副、帳冊五本及紙
    製籌碼五十二張扣案可稽。本件事證明確，被告犯行堪以認定。
二、查被告意圖營利，供給賭博場所，聚眾賭博，核其所為係犯刑法第二百六十八條
    之意圖營利供給賭博場所罪及意圖營利聚眾賭博罪。被告與綽號「扁仔」之人就
    上開犯行間，有犯意聯絡及行為分擔，係共同正犯。被告與先後數行為，時間緊
    接，犯罪構成要件相同，顯均係基於概括之犯意反覆為之，應依連續犯之規定論
    以一罪，並依法加重其刑。被告所犯上開二罪，均係一行為而觸犯數罪名，應依
    情節較重之意圖營利聚眾賭博罪處斷。查被告曾於八十五年間，因違反麻醉藥品
    管理條例案件，經台灣高等法院判處有期徒刑十月；於八十五年間，因犯竊盜罪
    ，經台灣高等法院高雄分院判處有期徒刑一年二月，定應執行刑為一年八月，並
    於八十七年九月十六日執行完畢，其於五年以內再犯本件有期徒刑以上之罪，為
    累犯，依刑法第四十七條規定加重其刑。被告同時有二種刑之加重事由，應依刑
    法第七十條之規定遞加其刑。爰審酌被告犯罪之動機、目的、手段、所生危害、
    所得利益及犯罪後之態度等一切情狀，處如主文所示之刑，並諭知易科罰金之折
    算標準，以資懲儆。扣案之麻將牌一副、帳冊五本及紙製籌碼五十二張，雖係綽
    號「扁仔」所有，惟均係供其與被告共犯聚眾賭博罪所用之物，均依刑法第三十
    八條第一項第二款之規定宣告沒收。
貳、無罪部分：
一、公訴意旨另略以：引用被告違反槍砲彈藥刀械管制條例部分。
二、按犯罪事實應依證據認定之，無證據不得推定其犯罪事實；又不能證明被告犯罪
    ，應諭知無罪之判決，刑事訴訟法第一百五十四條、第三百零一條第一項定有明
    文。又認定不利於被告之事實，須依積極證據，苟積極證據不足為不利於被告事
    實之認定，即應為有利於被告之認定，更不必有何有利之證據，最高法院著有三
    十年上字第八一六號判例可參。
三、公訴人認被告涉有違反槍砲彈藥刀械管制條例之罪嫌，無非以右揭事實，業據被
    告於警訊、偵查中供承不諱，並有鑑驗通知書一紙在卷可考等情，為其論據。訊
    據被告戊○○堅決否認有何違反槍砲彈藥刀械管制條例之犯行，辯稱：該槍係「
    吳哲雄」所有，並非伊所有等語。
四、按槍砲彈藥刀械管理條例所管制之槍械，以具有殺傷力為必要，此觀槍砲彈藥刀
    械管制條例第四條第一項第一款規定即明，本件扣案之改造手槍一支經送請內政
    部警政署刑事警察局鑑驗結果，認該支手槍係由仿ＣＯＬＴ廠半自動手槍製造之
    玩具手槍拆除槍管內阻鐵改造而成，槍管為塑膠材質，以打擊底火（藥）引爆子
    彈內火藥為發射動力，至於是否具有殺傷力，該局並未認定之，此有該局八十八
    年三月十五日刑鑑字第二二三七五號鑑驗通知書，是本件扣案之改造手槍是否具
    有殺傷力，內政部警政署刑事警察局既無從認定，則被告此部分之行為，尚不能
    論以槍砲彈藥刀械管理條例第十一條第四項之罪。
五、此外，本院復查無其他積極證據足資佐證認被告此部分有公訴人所指訴之犯行，
    既不能證明被告犯罪，自應諭知無罪之判決。
據上論斷，應依刑事訴訟法第三百零一條第一項、第二百九十九條第一項前段，刑法
第二十八條、第五十六條、第二百六十八條、第四十一條、第四十七條、第三十八條
第一項第二款，罰金罰鍰提高標準條例第一條前段、第二條，判決如主文。
本案經檢察官彭斐虹到庭執行職務。
中      華      民      國    八十九    年      一      月    二十一    日
                              臺灣高雄地方法院刑事第七庭
                                  法  官  何  悅芳
右正本證明與原本無異
如不服本判決應於送達後十日內向本院提出上訴狀
                                  書記官  廖  文  瑞
中    華    民    國      八十九    年        一      月      二十一    日
附錄本案論罪科刑法條全文：
刑法第二百六十八條：意圖營利，供給賭博場所或聚眾賭博者，處三年以下有期徒刑
                    ，得併科三千元以下罰金。


司法院資訊處製作；財團法人民間司法改革基金會備份。
